臺灣屏東地方法院交通事件裁定　　　　 95年度交聲字第134號
原處分機關　交通部公路總局高雄區監理所屏東監理站
異　議　人
即受處分人　丙○○
上列受處分人因違反道路交通管理處罰條例案件，對於原處分機
關於民國95年6 月27日所為之處分（原處分案號：屏監違字第裁
82-Z00000000號），聲明異議，本院裁定如下：
    主  文
異議駁回。
    理  由
一、原處分意旨略以：受處分人丙○○於民國95年4 月30日凌晨
    1 時38分許，駕駛車牌號碼9926-LX 號自用小客車行經國道
    三號高速公路北上291 公里處時，其行車速度每小時135 公
    里，超過最高速限每小時110 公里，復未隨身攜帶駕駛執照
    ，為警當場舉發，該當94年12月28日修正公布（95年7 月1
    日施行）前道路交通管理處罰條例第33條第1 項及第25條第
    3 款（裁決書贅引第1 項）之處罰規定等情，因而據以裁處
    受處分人罰鍰新臺幣（下同）3,300 元，並諭知加倍處罰罰
    鍰之數額及繳納期限。
二、受處分人異議意旨略以：伊於95年4 月30日凌晨1 時38分許
    ，駕駛車輛途經國道三號高速公路北上291 公里處時，突遭
    國道公路警察攔停，指稱伊超速云云，惟伊當時係依速限行
    駛，並未超速，且警方雖以測速槍測得有車輛超速，但當時
    與伊同向之車輛甚多，警方所測得超速之車輛應係他車，在
    無如照片等其他證據之情況下，自難單憑警方之說詞即認伊
    果有超速之情事，原處分機關對伊裁處罰鍰，尚難令人甘服
    ，爰對原處分機關所為之處罰聲明異議等語。
三、按汽車駕駛人，駕駛車輛未隨身攜帶駕駛執照者，處300 元
    以上600 元以下罰鍰，並責令補辦登記、補照、換照或禁止
    駕駛；汽車行駛於高速公路或設站管制之道路，而不遵管制
    之規定者，處汽車駕駛人3,000 元以上6,000 元以下罰鍰，
    94年12月28日修正公布（95年7 月1 日施行）前道路交通管
    理處罰條例第25條第3 款、第33條第1 項定有明文。經查：
(一)、受處分人於前述時、地駕駛車牌號碼9926-LX 號自用小客車
    ，其行車速度每小時135 公里，超過最高速限每小時110 公
    里，經警以雷射測速槍測得其違規超速，而予以攔停，並填
    製舉發違反道路交通管理事件通知單之事實，業據證人即內
    政部警政署國道公路警察局第八警察隊古坑分隊警員甲○○
    、乙○○到場具結證稱明白，並經證人即當時乘坐上開小客
    車之車主蔡俊良證稱：「警察有拿在旁邊給我看，我有看到
    （測速槍內之）數據」等語，復有內政部警政署國道公路警
    察局公警局交字第Z00000000 號舉發違反道路交通管理事件
    通知單在卷可稽。
(二)、交通勤務警察填單舉發違反道路交通管理處罰條例所列之違
    規事實，本質上為行政處分，乃公務員基於職務上權力，依
    法就特定之具體事件所為具有公法上效果之單方行政行為，
    基於公務員為公法上行為具有公信力之原則，該行政處分當
    可推定為真正，其據以依法處分之事實認定亦應推定為真正
    ，此與民事訴訟法第355 條第2 項規定：「文書依其程式及
    意旨得認作公文書者，推定其為真正」之情形相同。本此公
    信原則，立法者乃賦予行政機關制定違反道路交通管理事件
    統一裁罰基準及處理細則，使執行交通勤務之警察得當機處
    分，以達維護交通秩序、安全之行政目的。反之，若謂公務
    員一切行政行為均需預留證據以證其實，則國家行政勢必窒
    礙難行。據此，刑事訴訟法就犯罪證據有關之規定中與屬行
    政秩序罰之交通違規裁罰本質不合之部分，自不在準用之列
    。查證人乙○○到場具結證稱：「‧‧‧‧我持雷射槍取締
    超速，甲○○負責開單。‧‧‧‧沒有（照相）。‧‧‧‧
    （超速車輛速度）會顯示在儀器裡面，如果不繼續操作的話
    會停留。如果歸零繼續操作才會消失。‧‧‧‧（發現有超
    速車輛則）告知車上同事打開警車上警示燈，由我上前攔阻
    ，這時候會把雷射槍固定下來，上面的速度會保留下來。‧
    ‧‧‧我先鎖定超速的車，雷射槍一次只能測一輛車，而且
    先取締前面違規的車輛，如果同時有兩部違規超速的話，後
    面那部就可以倖免於被取締。車輛太多不好會發生混淆或危
    險的話，我們也不會去攔阻」等語，足見本件受處分人被舉
    發超速違規，依證人乙○○、甲○○所踐行之流程，一般而
    言，並無誤認之可能。受處分人空言否認超速，所辯誤認云
    云，並未據舉證以實其說，且本院亦查無其他證據足資證明
    本件確有出於誤認之情事，則依前開說明，自無從推翻依舉
    發違反道路交通管理事件通知單所推定受處分人駕車超速之
    事實。
(三)、其次，本件受處分人駕駛車輛未隨身攜帶駕駛執照之事實，
    為其所是認，核與舉發違反道路交通管理事件通知單之記載
    相符，足認受處分人確有此一違規行為無誤。則原處分機關
    依前揭道路交通管理處罰例第25條第3 款及第33條第1 項之
    規定，合併裁處受處分人罰鍰3,300 元，於法洵無違誤，受
    處分人聲明異議，非有理由，應予駁回。又受處分人既於期
    限內到案聽候裁決，應依違反道路交通管理事件統一裁罰基
    準表之規定，裁處如前所述法定最低額之罰鍰，則其於裁定
    確定後，得依修正前道路交通管理處罰條例第65條第2 項加
    倍處罰之罰鍰，即應按3,300 元計算，而非如裁決書所載按
    6,600 元計算，併予敘明。
四、據上論斷，應依道路交通案件處理辦法第19條，裁定如主文
    。
中　　華　　民　　國　　96　　年　　2 　　月　 　9　　日
                    交通法庭    法  官  春生
以上正本證明與原本無異。
如不服本裁定應於收受送達後五日內向本院提出抗告書狀敘述抗
告之理由抗告於台灣高等法院高雄分院。
                                書記官  唐淑嫻
中　　華　　民　　國　　96　　年　　2 　　月　　 9　　日
